臺灣臺中地方法院刑事判決
111年度訴字第562號
公  訴  人  臺灣臺中地方檢察署檢察官
被      告  李政憲



選任辯護人  范成瑞律師
上列被告因違反毒品危害防制條例案件，經檢察官提起公訴（11
0年度偵字第38679、38702號、111年度偵字第5694號），本院判
決如下：
    主  文
甲○○犯如附表二「論罪科刑、沒收」欄所示之罪，共貳罪，各處
如附表二「論罪科刑、沒收」欄所示之刑及沒收。應執行有期徒
刑貳年。緩刑伍年，並應向指定之政府機關、政府機構、行政法
人、社區或其他符合公益目的之機構或團體，提供壹佰捌拾小時
之義務勞務，緩刑期間付保護管束。沒收部分併執行之。
    犯罪事實
一、甲○○明知愷他命、4-甲基甲基卡西酮、甲基-N,N-二甲基卡
    西酮及硝甲西泮均係毒品危害防制條例第2條第2項第3款所
    規定之第三級毒品，以及硝西泮係同條例第2條第2項第4款
    所規定之第四級毒品，依法皆不得販賣，竟分別為下列犯行
    ：
(一)基於販賣第三級毒品以營利之犯意，使用其所有如附表一編
    號7號所示之行動電話與洪子茗聯繫後，於民國110年9月某
    日下午2時許，在臺中市○○區○○○路000號附近某停車場，以
    現金新臺幣（下同）4千元之價格販賣愷他命1包（約2公克
    ）予洪子茗，雙方並當場完成上開價金及毒品之交付，甲○○
    因而賺得500元之價差利潤。
(二)緣洪子茗於110年11月16日為警查獲曾向真實姓名年籍不詳
    、於通訊軟體Telegram使用暱稱「湯瑪士肉舖」之人（下稱
    「湯瑪士肉舖」）洽購愷他命、毒品粉末包後，於同年月26
    日下午，配合員警佯向「湯瑪士肉舖」洽詢購買愷他命、毒
    品粉末包之價格，復經「湯瑪士肉舖」轉介由甲○○單獨販售
    愷他命、毒品粉末包予洪子茗，甲○○即基於販賣第三級毒品
    以營利、販賣第三級毒品而混合二種以上之毒品以營利之犯
    意，使用前揭其所有之行動電話，透過通訊軟體iMessage與
    洪子茗達成以愷他命4公克價格7,400元、二種不同包裝之毒
    品粉末包各3包價格共3千元等交易內容後，旋攜帶其先前為
    販賣予他人以營利或自行施用而向真實姓名年籍不詳、於通
    訊軟體微信使用暱稱「速邁樂」之人（下稱「速邁樂」）所
    購入如附表一編號1至4號所示之愷他命、溴去氯愷他命之異
    構物（2-bromo Deschloroketamine，於111年3月16日始經
    行政院公告列管為第三級毒品）、分別混合二種以上毒品之
    不同包裝毒品粉末包等物品，於同日下午5時23分許，駕駛
    自用小客車前往臺中市○○區○○○街00號前，待以其隨機選取
    如附表一編號2號所示之溴去氯愷他命之異構物1包（無證據
    證明甲○○知悉該包物品並非愷他命或未含有業經行政院公告
    列管之毒品成分）及如附表一編號3、4號所示之二種不同包
    裝毒品粉末包各3包與洪子茗進行交易以賺取共1,800元之價
    差利潤時，當場為警逮捕，並扣得如附表一所示包含前揭甲
    ○○所使用之行動電話、向「速邁樂」購入之物品及其於上開
    (一)部分取得之現金4千元在內等物品，始查悉上情。
二、案經臺中市政府警察局第五分局報告臺灣臺中地方檢察署檢
    察官偵查後起訴。
    理  由
一、證據能力：
(一)本案認定犯罪事實所引用之卷內被告甲○○以外之人於審判外
    之陳述，檢察官、被告及辯護人於本院準備程序時均不爭執
    該等陳述作為本案證據之證據能力，於辯論終結前亦未對該
    等陳述之證據能力聲明異議，本院復審酌該等陳述作成時之
    情況，並無違法取證之瑕疵，亦認以之作為證據為適當，是
    本案有關被告以外之人於審判外之言詞或書面陳述等供述證
    據，自均得為證據。
(二)本案認定犯罪事實所引用之卷內非供述證據，並無證據證明
    係實施刑事訴訟程序之公務員違背法定程序所取得，且經本
    院於審理中提示並告以要旨而為調查時，檢察官、被告及辯
    護人均未表示該等非供述證據不具證據能力，自應認均具有
    證據能力。
二、認定事實所憑之證據及得心證之理由：　　
(一)上揭犯罪事實，業據被告於警詢、偵訊、本院準備程序及審
    理中均坦承不諱（偵38679號卷第13至20、107至110頁、本
    院卷第67至68、110至112頁），且經證人洪子茗於警詢及偵
    訊時證述明確（偵38679號卷第31至38、127至128頁），並
    有洪子茗所使用行動電話內通訊軟體Telegram、iMessage之
    通訊內容翻拍照片、被告所使用行動電話內於通訊軟體微信
    使用暱稱「速邁樂」之帳號資訊及通訊內容翻拍照片、臺中
    市政府警察局第五分局搜索扣押筆錄、查獲現場及扣押物品
    照片、衛生福利部草屯療養院110年11月29日草療鑑字第110
    1100617號、110年12月7日草療鑑字第1101100618號鑑驗書
    等在卷可稽（偵38679號卷第23至29、51至56、61至81、119
    至122頁），以及如附表一所示之物品扣案為憑，足認被告
    前開任意性之自白與事實相符，堪以採信。
(二)扣案如附表一編號1號所示之晶體4包，經指定其中1包送驗
    後，檢出愷他命成分，推估該4包晶體之檢驗前總淨重為11.
    1647公克，愷他命總純質淨重6.9891公克，以及扣案如附表
    一編號3號所示之花圖示彩色包裝粉末包3包，經指定其中1
    包送驗後，檢出含有4-甲基甲基卡西酮、甲基-N,N-二甲基
    卡西酮等第三級毒品，推估該3包粉末包之檢驗前總淨重為1
    2.9698公克，4-甲基甲基卡西酮總純質淨重0.2594公克，暨
    扣案如附表一編號4號所示之白色包裝粉末包3包，經指定其
    中1包送驗後，檢出含有第三級毒品硝甲西泮、第四級毒品
    硝西泮，推估該3包粉末包之檢驗前總淨重為3.2099公克，
    硝甲西泮總純質淨重0.0514公克等情，有前揭衛生福利部草
    屯療養院鑑驗書在卷可佐（偵38679號卷第119至122頁），
    參以前揭4包晶體之外觀、二種不同包裝粉末包之外包裝均
    分別相同，且被告於本院審理中供稱其係向「速邁樂」一次
    購入該等物品（本院卷第109頁），堪認如附表一編號1號所
    示之晶體4包均含有愷他命成分，如附表一編號3號所示之粉
    末包3包均有混合4-甲基甲基卡西酮、甲基-N,N-二甲基卡西
    酮等第三級毒品，如附表一編號4號所示之粉末包3包均有混
    合第三級毒品硝甲西泮及第四級毒品硝西泮無訛。
(三)於犯罪事實一、(二)部分，員警於逮捕駕駛自用小客車抵達
    約定交易地點之被告後，乃係在被告所著衣物之口袋內搜索
    扣得如附表一編號2號所示之細晶體1包，以及如附表一編號
    3、4號所示之花圖示彩色包裝粉末包3包、白色包裝粉末包3
    包，復在被告所駕駛之自用小客車內搜索扣得如附表一編號
    1號所示之晶體4包等節，有查獲現場及扣押物品照片附卷可
    稽（偵38679號卷第61至69、77至81頁），佐以被告於本院
    審理中供稱：我於110年11月26日為警查獲當天，本來是打
    算用放在身上的愷他命1包、毒品粉末包6包與洪子茗交易，
    至於我放在車子天窗旁邊菸盒中的愷他命4包，是我自己要
    施用的；我放在身上及菸盒中的愷他命共5包，是我同時向
    同一個賣家買來的，當時該賣家告訴我是愷他命並包好5包
    給我，因為我之前有跟該賣家買過一次愷他命，而這次購買
    的價格等情況和之前一模一樣，沒有比較便宜，所以我認為
    該賣家交給我的就是正貨；後來洪子茗說要跟我買愷他命，
    我就直接從該5包中抽1包拿來要賣給洪子茗，我沒有動過該
    5包愷他命的包裝，也沒有分裝過裡面的東西等語（本院卷
    第109頁），業已自承其係在主觀認知其同時購入如附表一
    編號1、2號所示之晶體4包、細晶體1包均為愷他命之情形下
    ，隨機從中選取1包（即附表一編號2號之細晶體1包）欲與
    洪子茗進行交易，是縱被告所選取之該包細晶體經送驗後，
    僅檢出「溴去氯愷他命之異構物」此一於111年3月16日始經
    行政院公告列管為第三級毒品之成分，而未檢出愷他命成分
    乙情，有前揭衛生福利部草屯療養院鑑驗書存卷可憑，仍無
    礙於被告係基於販賣第三級毒品之犯意而著手販賣該包細晶
    體予洪子茗之認定。
(四)按販賣毒品之所謂販賣行為，係行為人基於營利之目的，而
    販入或賣出毒品而言。販賣毒品者，其主觀上須有營利之意
    圖，且客觀上有販賣之行為，即足構成，至於實際上是否已
    經獲利，則非所問（最高法院93年度台上字第1651號判決意
    旨參照）。經查，被告於警詢、偵訊、本院準備程序及審理
    中均供承：我從犯罪事實一、(一)部分之毒品交易獲利500
    元；若犯罪事實一、(二)部分之毒品交易有成功，我可以從
    中獲利共1,800元等語（偵38679號卷第16至17、109頁、本
    院卷第67至68頁），是被告就其分別於犯罪事實一、(一)(
    二)部分所為之毒品交易行為，主觀上顯均具有營利之意圖
    ，自均屬販賣毒品行為。
(五)綜上所述，本案事證明確，被告犯行均足以認定，應予依法
    論罪科刑。
三、論罪：　　
(一)按毒品危害防制條例第9條第3項：「犯前五條之罪而混合二
    種以上之毒品者，適用其中最高級別毒品之法定刑，並加重
    其刑至二分之一」之規定（109年7月15日施行），係屬刑法
    分則之加重，為另一獨立之犯罪型態，如其混合二種以上毒
    品屬不同級別，應依最高級別毒品所定之法定刑，如屬同一
    級別者，因無從比較高低級別，則依各該級別毒品所定之法
    定刑，加重其刑至二分之一，此有該規定之立法理由可資參
    照。是核被告於犯罪事實一、(一)部分所為，係犯毒品危害
    防制條例第4條第3項之販賣第三級毒品罪；於犯罪事實一、
    (二)部分所為，係犯毒品危害防制條例第4條第6項、第3項
    之販賣第三級毒品未遂罪以及同條例第9條第3項、第4條第6
    項、第3項之販賣第三級毒品而混合二種以上之毒品未遂罪
    。
(二)被告分別於犯罪事實一、(一)(二)部分，為販賣而持有第三
    級毒品之低度行為，各為該部分販賣第三級毒品之高度行為
    所吸收，均不另論罪。　　
(三)被告於犯罪事實一、(二)部分，係以一行為同時觸犯販賣第
    三級毒品未遂罪、販賣第三級毒品而混合二種以上之毒品未
    遂罪，為想像競合犯，應依刑法第55條前段規定，從一重論
    以販賣第三級毒品而混合二種以上之毒品未遂罪。
(四)被告所犯上開二罪，犯意各別，行為互殊，應予分論併罰。
四、科刑：
(一)被告於犯罪事實一、(二)部分所為之販賣第三級毒品而混合
    二種以上毒品之行為，雖係適用毒品危害防制條例第9條第3
    項規定，變更同條例第4條第3項販賣第三級毒品罪之基本犯
    罪類型，並加重處罰，而成為另一獨立罪名，然因上開變更
    後罪名並無獨立之法定本刑，是其刑度應先依同條例第4條
    第3項規定定之，再依同條例第9條第3項規定，加重其刑。
(二)未遂部分：
 1、被告於犯罪事實一、(二)部分，業已著手於販賣毒品犯行，
    惟因該次犯行之購毒者洪子茗係協助警察辦案，並無實際買
    受毒品之真意，且係在警察監視之下前往約定交易地點，事
    實上亦未真正完成毒品買賣，自未生販賣毒品予他人之犯罪
    結果，當屬未遂犯，審酌該部分犯行所生危害較既遂為輕，
    爰依刑法第25條第2項規定減輕其刑。
 2、於犯罪事實一、(二)部分，被告基於販賣愷他命之意思，所
    持欲用以與洪子茗交易之如附表一編號2號所示之細晶體1包
    ，經送驗後係檢出「溴去氯愷他命之異構物」此一於111年3
    月16日始經公告列管為第三級毒品之成分，而未檢出愷他命
    或其他當時業經行政院公告列管之毒品成分乙情，有如前述
    ，是不論該部分之購毒者洪子茗是否係協助警察辦案而無實
    際買受毒品之真意、有無真正完成該包細晶體之交付，固均
    因該包細晶體並非愷他命或其他當時業經行政院公告列管之
    毒品成分而不能發生販賣毒品既遂之結果，然按刑法第26條
    規定：「行為不能發生犯罪之結果，又無危險者，不罰」，
    故所謂不能未遂，係指已著手於犯罪之實行，但其行為未至
    侵害法益，且又無危險者，其雖與一般障礙未遂同未對法益
    造成侵害，然須無侵害法益之危險，始足當之；又就此一有
    無侵害法益之危險，應綜合行為時客觀上通常一般人所認識
    及行為人主觀上特別認識之事實為基礎，再本諸客觀上一般
    人依其知識、經驗及觀念所公認之因果法則而為判斷，非單
    純以客觀上真正存在之事實情狀為憑，行為人倘非出於「重
    大無知」之誤認，僅因一時、偶然之原因，未對法益造成侵
    害，然已有侵害法益之危險，仍為障礙未遂，非不能未遂（
    最高法院110年度台上字第3511號判決要旨參照），據此，
    被告於犯罪事實一、(二)部分，既係在同意販賣愷他命、毒
    品粉末包予洪子茗後，決定以其前向「速邁樂」一次購入如
    附表一編號1至4號所示之物品與洪子茗進行毒品交易，參以
    被告於本院審理中供承，其於購入如附表一編號1至4號所示
    之物品前，曾向同一毒品來源以相同價格購入愷他命等毒品
    ，其不知道如附表一編號2號之細晶體1包未含有愷他命成分
    （本院卷第109、112頁），且如附表一編號1號所示之晶體4
    包，經送驗抽檢後推估均含有愷他命成分乙節，亦經認定如
    前，暨如附表一編號2號所示細晶體1包之成分（即溴去氯愷
    他命之異構物），業於被告為該部分行為後之111年3月16日
    經行政院公告列管為第三級毒品等情，足認被告並非出於「
    重大無知」而誤認其著手販賣予洪子茗之前揭細晶體1包係
    愷他命或其他當時業經行政院公告列管之毒品，僅係因偶然
    之錯誤，始隨機拿取與愷他命結構類似、但當時尚未經公告
    列管為第三級毒品之該包細晶體與洪子茗進行交易，此部分
    行為顯仍有侵害販賣毒品罪所保護法益之危險，故依上開最
    高法院判決要旨，當屬障礙未遂而非不能未遂，自無適用刑
    法第26條規定予以不罰之餘地。
(三)按犯毒品危害防制條例第4條至第8條之罪於偵查及歷次審判
    中均自白者，減輕其刑，毒品危害防制條例第17條第2項定
    有明文。經查，被告就其分別於犯罪事實一、(一)(二)部分
    所為之犯行，於警詢、偵訊、本院準備程序及審理中均坦承
    不諱，業如前述，自應依上開規定分別減輕其刑，於犯罪事
    實一、(二)部分，並與前揭混合二種以上毒品之加重規定、
    未遂減輕規定，依法先加後遞減之。
(四)按刑法第59條所謂「犯罪之情狀可憫恕」，係指審酌刑法第
    57條各款所列事項以及其他一切與犯罪有關之情狀之結果，
    認其犯罪足堪憫恕者而言，必須犯罪另有特殊之原因與環境
    等，因在客觀上顯然足以引起一般同情，認為縱予宣告法定
    最低度刑猶嫌過重者，始有其適用（最高法院102年度台上
    字第870號判決要旨參照）。經查，販賣第三級毒品罪之法
    定刑為「7年以上有期徒刑，得併科新臺幣1千萬元以下罰金
    」，然同為販賣第三級毒品者，其原因動機不一，犯罪情節
    未必盡同，或有大盤毒梟，亦有中、小盤之分，甚或僅止於
    吸毒者友儕間為求互通有無之有償轉讓者亦有之，其販賣行
    為所造成危害社會之程度自屬有異，法律科處此類犯罪，所
    設之法定最低本刑卻同為「7年以上有期徒刑，得併科新臺
    幣1千萬元以下罰金」，不可謂不重，是被告於犯罪事實一
    、(一)部分，販賣第三級毒品愷他命1包予他人既遂，助長
    愷他命之流通，固屬不該，惟考量被告該次販賣之愷他命數
    量約2公克，所收取價金為4千元，且從中賺取之利潤僅500
    元，並未因該次犯行取得暴利等情，堪認該次販賣第三級毒
    品行為，相較於其他販賣數量龐大、所獲利潤甚豐之販賣第
    三級毒品行為，社會危害性確屬有異，縱予宣告依毒品危害
    防制條例第17條第2項偵審自白減刑規定減輕後之最低度刑
    （即有期徒刑3年6月）猶嫌過重，並在客觀上顯然足以引起
    一般同情，爰依刑法第59條規定酌減其刑，並與前揭偵審自
    白減輕規定，依法遞減之。至被告於犯罪事實一、(二)部分
    所為之販賣毒品未遂犯行，因所販賣之毒品數量、種類以及
    本欲收取之價金、賺取之利潤均較前揭販賣毒品既遂犯行為
    多，且此部分犯行除有偵審自白減刑規定之適用外，尚符合
    刑法第25條第2項未遂犯之減刑規定，有如前述，經依法與
    前揭混合二種以上毒品之加重規定先加後遞減之，其最低度
    刑已減為有期徒刑1年10月，是本院綜合各情，認犯罪事實
    一、(二)部分，並無足堪憫恕而縱予宣告上開減輕後最低度
    刑猶嫌過重之情形，爰不依刑法第59條規定酌減其刑，併此
    述明。
(五)被告雖於偵查中供稱，其係向真實姓名年籍不詳、於通訊軟
    體微信使用暱稱「速邁樂」之人取得本案各次犯行之毒品，
    並提供「速邁樂」於通訊軟體微信之帳號資訊及其與「速邁
    樂」之通訊內容等資料予檢警追查（偵38679號卷第18至19
    、108至109頁），惟依卷內事證，被告並未提供該毒品來源
    之真實年籍資料予檢警，且經臺中市政府警察局第五分局員
    警數次協請被告使用通訊軟體微信與「速邁樂」聯繫，均未
    獲回應乙情，有該分局員警偵查報告暨所附通訊軟體微信之
    對話內容翻拍照片在卷可考（偵38679號卷第131至132頁）
    ，是迄本案判決時，檢警顯尚未因被告供出毒品來源而查獲
    其他正犯或共犯，自無從適用毒品危害防制條例第17條第1
    項規定減輕被告之刑。
(六)爰以行為人之責任為基礎，審酌被告正值青壯，竟不思依循
    正途獲取所需，明知毒品不僅戕害施用者之生理及心理健康
    ，且施用者為購買毒品以解除毒癮，往往不惜耗費鉅資，以
    致散盡家財連累家人，甚或鋌而走險實施財產犯罪，危害社
    會治安，仍為一己私利，無視國家杜絕毒品之禁令，分別為
    本案販賣愷他命既遂、販賣愷他命及混合二種以上毒品之粉
    末包未遂等犯行，藉此謀取利益，所為均屬不該；惟考量被
    告未曾因刑事案件經法院論罪科刑，有臺灣高等法院被告前
    案紀錄表在卷可憑，素行尚可，以及被告經查獲後始終坦承
    本案全部犯行、提供其所稱毒品來源「速邁樂」之通訊軟體
    聯繫方式供檢警追查等犯後態度，且本案販賣未遂部分，係
    購毒者協助警察辦案、實施合法誘捕偵查，最終未生毒品流
    通於外之結果，暨被告於本院審理中自陳之智識程度、生活
    狀況（本院卷第81、112頁）等一切情狀，分別量處如附表
    二「論罪科刑、沒收」欄所示之刑，並衡酌本案被告所犯各
    罪侵害法益之異同、對侵害法益之加重效益及時間、空間之
    密接程度，而為整體評價後，定其應執行之刑如主文所示，
    以資懲儆。
五、被告未曾因故意犯罪而受有期徒刑以上刑之宣告，有前開臺
    灣高等法院被告前案紀錄表、前案案件異動查證作業資料在
    卷可佐，其因一時短於思慮實施本案販毒既遂、未遂犯行，
    經此偵審教訓，當知所警惕，信無再犯與本案罪質相近案件
    之虞，是本院綜合被告正值青壯、素行尚可、於查獲後始終
    坦認本案全部犯行等情，認本案對被告所宣告之刑以暫不執
    行為適當，爰依刑法第74條第1項第1款之規定，諭知緩刑5
    年，以啟自新。惟為促使被告日後得以知曉尊重法紀，本院
    認除上開緩刑宣告外，尚有賦予被告一定負擔之必要，爰依
    同法第74條第2項第5款之規定，命被告應向指定之政府機關
    、政府機構、行政法人、社區或其他符合公益目的之機構或
    團體，提供180小時之義務勞務，並依刑法第93條第1項第2
    款規定，應於緩刑期間付保護管束，以發揮前揭緩刑負擔之
    執行成效。又被告如於緩刑期間故意犯罪，或違反本院所定
    上開命其履行之事項情節重大，足認原宣告之緩刑難收預期
    效果，而有執行刑罰之必要者，得撤銷其緩刑之宣告，附此
    敘明。
六、沒收：
(一)按違禁物，不問屬於犯罪行為人與否，沒收之，刑法第38條
    第1項定有明文。又是否違禁物，應依裁判時法定之。復按
    依毒品危害防制條例第18條第1項中段應沒入銷燬之毒品，
    專指查獲持有之第三、四級毒品而言；倘係查獲製造、運輸
    、販賣、意圖販賣而持有、以非法方法使人施用、引誘他人
    施用或轉讓第三、四級毒品，既屬同條例相關法條明文規定
    處罰之犯罪行為，即非該條項應依行政程序沒入銷燬之範圍
    ；又同條例對於查獲之製造、運輸、販賣、意圖販賣而持有
    、以非法方法使人施用、引誘他人施用及轉讓第三、四級毒
    品之沒收，並無特別規定，如其行為已構成犯罪，則該毒品
    即屬不受法律保護之違禁物，仍應回歸刑法之適用（最高法
    院100年度台上字第882號判決意旨參照）。經查，扣案如附
    表一編號1號所示之晶體4包均含有愷他命成分，如附表一編
    號3號所示之粉末包3包均有混合4-甲基甲基卡西酮、甲基-N
    ,N-二甲基卡西酮等第三級毒品，如附表一編號4號所示之粉
    末包3包均有混合第三級毒品硝甲西泮及第四級毒品硝西泮
    ，以及扣案如附表一編號2號所示之細晶體1包含有溴去氯愷
    他命之異構物，且溴去氯愷他命及其異構物已於本案行為後
    之111年3月16日經行政院公告列管為第三級毒品等情，均業
    如前述，參以被告於本院審理中供稱：我當初是向賣家一次
    買進扣案如附表一編號1至4號所示之愷他命、毒品粉末包等
    物品，我當時的想法是我可以拿來自己施用，也可以拿去賣
    ，如果有人想要跟我買，我就從中抽去賣給別人等語（本院
    卷第112頁），是就此等被告為販賣而持有、已於犯罪事實
    一、(二)部分著手販賣其中一部分予他人之毒品，揆諸前揭
    說明，自均應依刑法第38條第1項之規定，於犯罪事實一、(
    二)部分犯行之主文項下宣告沒收，且該等毒品之包裝袋共1
    1只，與內含之毒品分離時，均仍會有極微量之毒品殘留而
    難以析離，足認該等包裝袋各與內含毒品具有不可析離之關
    係，是該等包裝袋亦均應一併宣告沒收。至鑑驗耗損部分，
    既已滅失不存在，自無庸併予宣告沒收。
(二)扣案如附表一編號7號所示之行動電話，係被告所有、用於
    本案各次犯行之物乙節，業據被告供承明確（本院卷第71至
    72、108頁），自應依毒品危害防制條例第19條第1項之規定
    ，分別於各該犯行之主文項下宣告沒收。至扣案如附表一編
    號6號所示之物品，卷內既無證據可認係本案犯行所用之物
    ，或係與本案犯行有關之違禁物、本案被告之犯罪所得，自
    無於本案宣告沒收之餘地。
(三)按販賣毒品所收取之價金均屬犯罪所得，並不以扣除成本及
    必要費用後之利潤為限（最高法院108年度台上字第3772號
    判決意旨參照）。經查，被告因犯罪事實一、(一)部分之販
    毒既遂犯行而實際取得之價金現金4千元，業據扣案如附表
    一編號5號所示，此經被告陳明在卷（本院卷第71、108頁）
    ，是依前揭說明，該犯罪所得既無刑法第38條之2第2項不宜
    執行沒收之情事，自應依同法第38條之1第1項前段之規定，
    於該部分犯行之主文項下宣告沒收，而扣案如附表一編號5
    號所示現金中不屬該犯罪所得之部分（即扣除前揭4千元所
    剩餘之21,500元），則無於本案宣告沒收之餘地。另本案犯
    罪事實一、(二)部分，因係購毒者協助員警實施合法誘捕偵
    查而未真正完成交易，被告自無獲得犯罪所得，併此敘明。
據上論斷，應依刑事訴訟法第299條第1項前段，毒品危害防制條
例第4條第3項、第6項、第9條第3項、第17條第2項、第19條第1
項，刑法第11條、第55條、第25條第2項、第59條、第51條第5款
、第74條第1項第1款、第2項第5款、第93條第1項第2款、第38條
第1項、第38條之1第1項前段，判決如主文。
本案經檢察官陳建文提起公訴，檢察官乙○○到庭執行職務。
中　　華　　民　　國　　111 　年　　7 　　月　　7 　　日
                  刑事第三庭  審判長法　官　劉麗瑛
                                    法  官  吳孟潔
                                    法  官  蔡宗儒
以上正本證明與原本無異。
如不服本判決應於收受送達後20日內向本院提出上訴書狀，並應
敘述具體理由；其未敘述上訴理由者，應於上訴期間屆滿後20日
內向本院補提理由書（均須按他造當事人之人數附繕本）「切勿
逕送上級法院」。
                                    書記官  梁文婷     
中　　華　　民　　國　　111 　年　　7 　　月　　8 　　日

附錄本案論罪科刑法條全文：
毒品危害防制條例第4條
製造、運輸、販賣第一級毒品者，處死刑或無期徒刑；處無期徒
刑者，得併科新臺幣3千萬元以下罰金。
製造、運輸、販賣第二級毒品者，處無期徒刑或10年以上有期徒
刑，得併科新臺幣1千5百萬元以下罰金。
製造、運輸、販賣第三級毒品者，處7年以上有期徒刑，得併科
新臺幣1千萬元以下罰金。
製造、運輸、販賣第四級毒品者，處5年以上12年以下有期徒刑
，得併科新臺幣5百萬元以下罰金。
製造、運輸、販賣專供製造或施用毒品之器具者，處1年以上7年
以下有期徒刑，得併科新臺幣1百50萬元以下罰金。
前五項之未遂犯罰之。
毒品危害防制條例第9條
成年人對未成年人販賣毒品或犯前三條之罪者，依各該條項規定
加重其刑至二分之一。
明知為懷胎婦女而對之販賣毒品或犯前三條之罪者，亦同。
犯前五條之罪而混合二種以上之毒品者，適用其中最高級別毒品
之法定刑，並加重其刑至二分之一。

附表一：
編號 扣案物品  1 愷他命4包（外觀均為晶體） 註：推估檢驗前總淨重11.1647公克，總純質淨重6.9891公克  2 溴去氯愷他命之異構物（2-bromo Deschloroketamine）1包 註：於111年3月16日經行政院公告列管為第三級毒品  3 花圖示彩色包裝粉末包3包 註：抽檢檢出4-甲基甲基卡西酮、甲基-N,N-二甲基卡西酮等 　　第三級毒品成分  4 白色包裝粉末包3包 註：抽檢檢出第三級毒品硝甲西泮、第四級毒品硝西泮等成分  5 現金25,500元  6 Apple廠牌之行動電話1支（白色、型號：iPhone8）  7 Apple廠牌之行動電話1支（金色、型號：iPhone8 Plus）  

附表二：
編號 犯罪事實 論罪科刑、沒收 1 犯罪事實一、(一)部分 甲○○販賣第三級毒品，處有期徒刑壹年拾月。扣案如附表一編號7號所示之物品以及附表一編號5號中之犯罪所得現金新臺幣肆仟元均沒收。 2 犯罪事實一、(二)部分 甲○○販賣第三級毒品而混合二種以上之毒品未遂，處有期徒刑壹年拾月。扣案如附表一編號1至4、7號所示之物品均沒收。